【裁判字號】    90,易,5
【裁判日期】    900321
【裁判案由】    傷害
【裁判全文】
臺灣嘉義地方法院刑事判決                                九十年度易字第五號
    公  訴  人  臺灣嘉義地方法院檢察署檢察官
    被      告  丙○○
                甲○○
右列被告等因傷害案件，經檢察官提起公訴（八十九年度偵字第六六一一號），本院
判決如左：
    主  文
丙○○、甲○○共同損壞他人之住宅大門玻璃，足以生損害於他人，各處有期徒刑陸
月，如易科罰金，均以佰元折算壹日。
    事  實
一、緣甲○○因不滿其友人丁○○於八十九年十月三十日凌晨二時許遭陳呂忠（已於
    八十九年十月三十一日上午五時三十分死亡）毆打，欲找陳呂忠理論，遂與其友
    丙○○共同基於毀損及無故侵入他人住宅之犯意聯絡，於八十九年十月三十一日
    凌晨一時二十分許，共同前往陳呂忠位於嘉義縣中埔鄉中埔村一五四之四號住處
    外面，先由丙○○持畚斗擊破上開陳呂忠住處大門之玻璃一面，造成陳呂忠上揭
    住處之大門玻璃破碎損壞，足生損害於陳呂忠；旋二人則未經陳呂忠及其妻乙○○之同意，即無故擅自進入陳呂忠之前揭住處，欲質問陳呂忠何以毆打丁○○，
    嗣經陳呂忠之妻乙○○向其二人告以陳呂忠不在家，甲○○、丙○○始行離去。
二、案經陳呂忠之妻乙○○訴由嘉義縣警察局中埔分局報請臺灣嘉義地方法院檢察署
    檢察官偵查起訴。
    理  由
一、訊據被告甲○○、丙○○對於右揭事實除損壞之犯行，被告甲○○辯稱：玻璃係
    被告丙○○不小心用破的，伊並未毀損云云；被告丙○○則辯稱：伊係欲撿畚斗
    ，因不小心摔倒碰到畚斗才將玻璃用破的云云外，餘均坦承不諱，核與告訴人乙○○於警訊、偵查中指述之情節相符，堪認被告此部分之自白與事實相符。至被
    告二人辯稱部分，經查，該部分事實，除據被告二人於警訊、偵查中自白不諱外
    ，亦據告訴人於警訊、偵查中指陳甚詳，復有現場照片二幀附於警訊卷可稽；又
    參諸上開卷附照片所示，告訴人住處大門玻璃之破裂處係位於該玻璃之上方且面
    積甚廣，若果真如被告二人所供係被告丙○○因撿畚斗不小心以致將該玻璃打破
    ，則該玻璃破裂之面積豈有如此嚴重之理？顯見被告二人確有毀損之情甚明。末
    按刑法第三百五十四條之毀損罪，只要對毀損之犯行有犯意之聯絡或行為之分擔
    即構成共犯關係，不以需參與全部之實施行為為必要；今縱被告甲○○未損壞告
    訴人住宅大門之玻璃，然被告甲○○如何與被告丙○○共同相偕前往告訴人之前
    揭住處，及欲找陳呂忠理論何以毆打丁○○等情，業據被告二人於警訊、偵查中
    供述明確，故其二人前往告訴人住處之目的即是欲至告訴人之住宅找陳呂忠理論
    ，要非被告丙○○以畚斗損壞告訴人住宅大門之玻璃，實難達其等之上開目的，
    故被告甲○○共同前往即已構成該條之要件，其對毀損之全部犯行顯均有意思聯
    絡及行為分擔之共同正犯關係無疑，是本件事證明確，被告二人所辯，無非事後
    圖卸之詞，不足採信，其等上揭犯行均堪認定。
二、核被告二人所為，均係犯刑法第三百零六條第一項之無故侵入住宅罪及第三百五
    十四條之毀損罪。被告二人就上開二罪間有犯意之聯絡及行為之分擔，均應論以
    共同正犯。又其等所犯之上開二罪間，有方法、結果之牽連關係，應從一重之毀
    損罪處斷。爰審酌被告二人無視他人家宅之安全及到庭復否認部分犯行，顯無悔
    意，及其等之品行、犯罪之動機、目的、手段、告訴人財產受損情形等一切情狀
    ，各量處如主文所示之刑，並均諭知易科罰金之折算標準，以示懲儆。
三、據上論斷，應依刑事訴訟法第二百九十九條第一項前段，刑法第二十八條、第三
    百零六條第一項、第三百五十四條、第五十五條、第四十一條第一項，罰金罰鍰
    提高標準條例第一條前段、第二條，判決如主文。
本案經檢察官張長樹到庭執行職務。
中      華      民      國    九十      年      三      月    二十一    日
                                臺灣嘉義地方法院刑事第一庭
                                        法  官  黃  仁  勇
右正本證明與原本無異。
如不服本判決，應於判決送達後十日內向本院提出上訴狀( 應附繕本 )。
中      華      民      國    九十      年      三      月    二十二    日
                                        書記官  呂  權  芳
附錄本判決論罪科刑法條全文：
刑法第三百零六條：
無故侵入他人住宅、建築物或附連圍繞之土地或船艦者，處一年以下有期徒刑、拘役
或三百元以下罰金。
無故隱匿其內，或受退去之要求而仍留滯者，亦同。
刑法第三百五十四條：
毀棄、損壞前二條以外之他人之物或致令不堪用，足以生損害於公眾或他人者，處二
年以下有期徒刑、拘役或五百元以下罰金。


司法院資訊處製作；財團法人民間司法改革基金會備份。
